【裁判字號】    92,交聲,704
【裁判日期】    921118
【裁判案由】    聲明異議
【裁判全文】
臺灣臺中地方法院交通事件裁定                    九十二年度交聲字第七四號
     原處分機關   交通部公路總局台中區監理所
     異議人即
     受處分人     甲○○    .
右列受處分人因違反道路交通管理處罰條例案件，對於交通部公路總局台中區監理所
九十二年六月二十五日所為之五件裁決處分（中監違字第裁六○─Ｚ0000000
0、ＧＰ0000000、ＧＱ0000000、ＺＨ0000000、Ｇ0000
0000號裁決書），聲明異議，本院裁定如左：
    主  文
異議駁回。
    理  由
一、原處分機關略以：異議人即受處分人甲○○，其所有之車號五Ｖ─四三八○號自
    用小客車，(1)、於九十二年五月十二日，在國道三號二三四公里南向處，行車執
    照未隨車攜帶、領有牌號而未懸掛；(2)、於九十二年四月一日，在台中市○○○
    街處，停車位置不依規定；(3)、於九十二年四月二十八日，在台中市○○路處，
    不依順行方向停車；(4)、於九十二年四月二十六日，在國道三號二八四‧一公里
    北向處，因在高速公路超速行駛；(5)、於九十二年四月二十日，在台中市市○路
    一二三號處，駕駛人行車速度超過規定之最高時速二十公里以上等之違規事實，
    經內政部警政署國道公路警察局、台中市警察局員警逕行舉發，受處分人依限期
    到案，該所遂於九十二年六月二十五日以中監違字第裁六○─Ｚ0000000
    0、ＧＰ0000000、ＧＱ0000000、ＺＨ0000000、Ｇ00
    000000號裁決書，裁處受處分人違反道路交通管理處罰條例第十二條、第
    十四條、第三十三條第一項、第四十條、第五十六條之規定，分別處罰鍰新台幣
    三千九百元、一千元、九百元、三千元、一千九百元整，並牌照吊銷，逾期則依
    違反道路交通管理事件統一裁罰標準表及裁決書處罰主文裁處，於法並無不合等
    語。
二、聲明異議意旨略以：該車於九十二年三月二十八日借予陳偉裕使用，非本人駕駛
    之違規，且已負提供駕駛人資料之責，爰聲明異議云云。
三、按汽車有已領有號牌而未懸掛或不依指定位置懸掛之情形者，處汽車所有人新臺
    幣三千六百元以上一萬零八百元以下罰鍰，並禁止其行駛；汽車行駛。有行車執
    照未隨車攜帶之情形者，處汽車所有人新臺幣三百元以上六百元以下罰鍰，並責
    令改正、補換牌照或禁止其行駛；汽車駕駛人，行車速度，超過規定之最高時速
    ，或低於規定之最低時速者，處新臺幣一千二百元以上二千四百元以下罰鍰；汽
    車行駛於高速公路或設站管制之道路，而不遵管制之規定者，處汽車駕駛人新台
    幣三千元以上六千元以下罰鍰；汽車駕駛人違反第三十三條規定之情形者，並記
    違規點數一點；汽車行駛高速公路應依速限標誌指示；汽車駕駛人停車時，有不
    依順行方向停車；停車時間、位置、方式、車種不依規定之情形者，各處新臺幣
    六百元以上一千二百元以下罰鍰；汽車所有人名稱、地址如有變更，均應向公路
    監理機關辦理登記；汽車有各項異動不依規定申報登記者，處汽車所有人新台幣
    九百元以上一千八百元以下罰鍰；汽車駕駛人之行為有其他違規行為經以科學儀
    器取得證據資料情形之一，當場不能或不宜攔截製單舉發者，得對汽車所有人逕
    行舉發處罰；前項逕行舉發，應記明車輛牌照號碼、車型等可資辨別之資料，查
    明汽車所有人姓名或名稱、住址後，製單舉發處罰之；逕行舉發違反道路交通管
    理事件，經汽車所有人依通知單之應到案日期前到案，並告知違規駕駛人姓名、
    身分證統一編號及住址者，處罰機關應即另行通知違規駕駛人到案依法處理，如
    逾應到案日期，處罰機關應依本條例第八十五條第三項規定處罰該汽車所有人。
    道路交通管理處罰條例第十二條、第十四條、第三十三條第一項、第四十條、第
    五十六條、第六十三條、第七條之二第一項第六款、第二項、第十六條第一項第
    一款、道路交通安全規則第二十三條第一項及高速公路交通管制規則第五條第一
    項與違反道路交通管理事件統一裁罰標準及處理細則第二十四條、違反道路交通
    管理事件統一裁罰標準表分別定有明文。
四、經查：本件受處分人甲○○，所有之車號五Ｖ─四三八○號自小客車，於上開時
    、地之各項違規事實，經內政部警政署國道公路警察局、台中市警察局員警依法
    逕行舉發等情，有原舉發機關之違反道路交通管理事件舉發通知單五紙與裁決書
    五份附卷可稽。又據本院審酌卷內所附資料得知，警方逕行舉發之案件須在違規
    單未逾應到案日期前，到案申報正確駕駛人資料，憑以歸責轉罰，逾期則一律裁
    處車輛所有人。再經本院函查受處分人之交通違規單有否到案申報駕駛人姓名資
    料乙案，原舉發機關函覆稱，該案件屬逕行舉發，係以車輛所有人為裁罰對象列
    管，並無辦理轉罰駕駛人之紀錄等語，此亦有原處分機關之函件二紙在卷可佐。
    是原處分機關以該車輛所有人即受處分人為裁罰對象，並無違誤，受處分人之違
    規事實，堪以認定。受處分人以其非違規人且已提供駕駛人資料置辯，並無理由
    。原舉發機關依法逕行舉發，於法核無不合。從而，原處分機關據以援引上開規
    定，分別裁處罰鍰新台幣三千九百元、一千元、九百元、三千元、一千九百元整
    ，並牌照吊銷，逾期則依裁決書處罰主文規定處罰，並無不當，本件異議為無理
    由，應予駁回。至受處分人因本件違規案件受有損害，如確係案外人陳偉裕所為
    ，其可尋民事訴訟程序請求救濟係別一問題。
五、據上論斷，應依道路交通管理處罰條例第八十七條、道路交通案件處理辦法第十
    九條，裁定如主文。
中      華      民      國    九十二    年     十一     月     十八     日
                                        臺灣臺中地方法院交通法庭
右正本證明與原本無異。                      法  官    許  金  樹
如不服本裁定應於送達後五日內向本院提出抗告狀。
                                            書記官
中      華      民      國    九十二    年     十一     月     十八     日


司法院資訊處製作；財團法人民間司法改革基金會備份。
